【裁判字號】    95,小上,3
【裁判日期】    950425
【裁判案由】    清償借款
【裁判全文】
臺灣花蓮地方法院民事裁定               95年度小上字第3號
    上  訴  人  乙○○
    被  上訴人  萬泰商業銀行股份有限公司
    法定代理人  甲○○
上列當事人間請求清償借款事件，上訴人對於中華民國95年3月
8日本院花蓮簡易庭95年度花小字第30號第一審小額民事判決提
起上訴，本院裁定如下：
    主      文
上訴駁回。
第二審訴訟費用新台幣壹仟伍佰元由上訴人負擔。
    理      由
一、按對於小額程序之第一審裁判，得上訴於管轄之地方法院；
    對於前項第一審裁判之上訴或抗告，非以其違背法令為理由
    ，不得為之；上訴狀內應記載上訴理由，表明下列各款事項
    ：一原判決所違背之法令及其具體內容，二依訴訟資料可認
    為原判決有違背法令之具體事實；又民事訴訟法第468條及
    第469條第1款至第5款之規定，於小額事件之上訴程序準用
    之，民事訴訟法第436條之24、第436條之25及第436條之32
    第2項分別定有明文。次按當事人依民事訴訟法第468條規定
    以第二審判決有不適用法規或適用法規不當者為上訴理由時
    ，其上訴狀或理由書應有具體之指摘，並揭示該法規之條項
    或其內容，若係成文法以外之法則，應揭示該法則之旨趣，
    倘為司法院之解釋或本院之判例，則應揭示該判解之字號或
    其內容，如依民事訴訟法第469條所列各款事由提起第三審
    上訴者，其上訴狀或理由書，應揭示合於該條款之事實，上
    訴狀或理由書如未依此項方法表明，或其所表明者，顯與上
    開法條規定之情形不相合時，即難認為已對第二審判決之違
    背法令有具體之指摘，其上訴自難認為合法，最高法院71年
    臺上字第314號判例著有明文。
二、本件上訴人對本院95年度花小字第30號第一審小額民事判決
    提起上訴，上訴意旨略以：我並沒有向被上訴人貸款，是我
    的弟媳婦陳逸如所為，我父親於94年4月23日去世，陳逸如
    偽稱要代辦繼承土地過戶手續，取走我的身分證和印章，未
    經我授權，向被上訴人借款，被上訴人竟然沒有通知我到場
    辦理，任由陳逸如冒充，此種重大過失應由被上訴人負責等
    語。
三、經查：依上訴人之上訴理由，其並未說明原判決有何違背法
    令之情形，而係針對借款事實有無之認定為爭執，因小額民
    事判決之上訴程序為法律審，依首揭規定及說明，本件上訴
    為不合法，應予駁回。
結論：本件上訴為不合法，依民事訴訟法第436條之32第1項、第
2項、第444條第1項前段、第95條、第78條、第436條之19，裁定
如主文。
中    華    民    國    95    年    4     月    25    日
                        臺灣花蓮地方法院民事庭
                            審判長法官  林碧玲
                            法      官  陳雅敏
                            法      官  蕭一弘
以上正本係照原本作成
本裁定不得抗告。
中    華    民    國    95    年    4     月    25    日
                            法院書記官  詹益盛


司法院資訊處製作；財團法人民間司法改革基金會備份。
